【裁判字號】    95,毒抗,97
【裁判日期】    950331
【裁判案由】    聲請觀察勒戒
【裁判全文】
臺灣高等法院臺南分院刑事裁定
抗  告  人  甲○○
上列抗告人因聲請觀察、勒戒案件，不服臺灣臺南地方法院中華
民國95年3月6日裁定（95年度毒聲字第60號）提起抗告，本院裁
定如下：
    主  文
抗告駁回。
    理  由
一、抗告意旨略以：抗告人假釋期間，依時報到採尿均正常，且
    有工作，並無再涉毒品，於94年12月16日，在斗六巿鎮南路
    「王鏘汽車旅館」內，抗告人並無吸食毒品海洛因行為，敬
    請能重新採驗明察，為此提起抗告，請求將原裁定撤銷云云
    。
二、按施用第一、二級毒品者，檢察官應聲請法院裁定，令入勒
    戒處所觀察、勒戒，其期間不得逾二月。毒品危害防制條例
    第10條第2項、第20條第1項定有明文。又鑑於毒品對於社會
    危害甚鉅，是施用或販賣毒品行為，早為政府嚴格查緝，且
    施用毒品之行為，亦為社會所不容，且施用毒品者多於隱匿
    處所為之，以逃避追緝，是對於施用毒品犯行之認定，通常
    均多依賴科學鑑定之結果（即尿液檢驗報告）以為判定。且
    「尿液毒品檢驗，若能使用先進之氣相層析質譜儀分析法確
    認，則可完全排除偽陽性之干擾，為目前最具公信力的檢驗
    方法」（法務部調查局87年9月29日（87）發技（一）字第
    8707457號函參照），足見以氣相層析質譜儀分析法檢驗可
    完全排除偽陽性之干擾。
三、經查：抗告人甲○○自民國93年4月間起，至為警查獲之94
    年12月16日10時，採尿前回溯72小時內之某時止，在不詳地
    點，連續施用第一級毒品海洛因多次，嗣於94年12月16上午
    10時許，為警在雲林縣斗六巿鎮南路「王鏘汽車旅館」226
    號房內查獲，採其尿液送驗，經台灣檢驗科技股份有限公司
    分別以酵素免疫分析法篩檢，並以氣相層析質譜儀分析法確
    認，認定其尿液呈毒品嗎啡陽性反應，有扣押物品清單、台
    灣檢驗科技股份有限公司濫用藥物尿液檢驗報告各一份可稽
    （見偵查卷第21、31頁），揆諸前揭說明，顯見抗告人確有
    施用含有第一級成份之毒品，抗告人否認施用第一級毒品云
    云，即難採信；且無重新採尿送驗之必要，是其請求重新採
    尿送驗，自非可取。
四、再抗告人過去未曾因施用毒品案件經法院裁定觀察、勒戒或
    強制戒治，為其所自陳（見警卷第3頁），並有臺灣高等法
    院被告全國前案紀錄表及法務部刑案資料查註紀錄表在卷可
    稽；再參之抗告人於警訊時亦供述：伊於93年4月份起開始
    ，最後一次於94年10月底，有施用毒品海洛因之行為（見警
    卷第3頁）；準此，原審審酌上情，准由檢察官之聲請，依
    毒品危害條例第20條第1項、觀察勒戒處分執行條例第3條第
    1 項規定，裁定抗告人令入勒戒處所觀察、勒戒。經核並無
    不合。抗告人猶執上情否認施用第一級毒品之情，指摘原裁
    定不當，為無理由，應予駁回。
據上論斷，應依刑事訴訟法第412條，裁定如主文。
中    華    民    國    95    年    3     月    31    日
                  刑事第一庭    審判長法  官  黃崑宗
                                      法  官  蔡長林
                                      法  官  田平安
以上正本證明與原本無異。
不得再抗告。
                                      書記官  劉岳文
中    華    民    國    95    年    4     月    3     日


司法院資訊處製作；財團法人民間司法改革基金會備份。
